臺灣高等法院民事裁定
109年度勞聲字第38號
聲  請  人  姜榮昇  
  
上列聲請人因與相對人璞漢公寓大廈管理維護股份有限公司間聲
請再審事件，對於中華民國109年2月13日臺灣臺北地方法院109
年度勞聲再字第2號裁定提起抗告（本院109年度勞抗字第24號）
，並聲請訴訟救助，本院裁定如下：
    主  文
聲請駁回。
聲請訴訟費用由聲請人負擔。
    理  由
一、按當事人因無資力支出訴訟費用而聲請訴訟救助者，關於無
    資力支出訴訟費用之事由，應提出可使法院信其主張為真實
    並能即時調查之證據，以釋明之，此觀民事訴訟法第109條
    第2項、第284條規定自明。又所謂無資力支出訴訟費用，係
    指窘於生活，且缺乏經濟信用，並無籌措款項以支出訴訟費
    用之信用技能者而言（最高法院43年台抗字第152號判例意
    旨參照）。又法院調查聲請人是否無資力支出訴訟費用，專
    就聲請人提出之證據為之，如聲請人未提出證據，或依其提
    出之證據，未能信其無資力支出訴訟費用之主張為真實，即
    應將其聲請駁回，並無派員調查之必要（最高法院108年台
    抗字第433號裁定意旨參照）。
二、本件聲請人因與相對人璞漢公寓大廈管理維護股份有限公司
    間聲請再審事件，不服臺灣臺北地方法院（下稱北院）民國
    109年2月13日109年度勞聲再字第2號裁定，提起抗告，並聲
    請訴訟救助。聲請人雖主張伊生活困難，已失業8年，目前
    無收入，亦無固定資產，無資力支出訴訟費用云云，並提出
    107年度綜合所得稅各類所得資料清單、勞工保險被保險人
    投保資料表、全國財產稅總歸戶財產查詢清單、北院108年
    度救字第302號裁定（下稱另案裁定）為據（見本院卷第13
    至21頁）。惟上開所得資料清單、財產查詢清單、投保資料
    僅能證明聲請人名下無財產，且其自100年1月28日退保，於
    107年度仍有薪資所得新臺幣（下同）2萬9330元，均不足以
    釋明聲請人目前實際財產及信用狀況已達窘於生活，且缺乏
    籌措抗告裁判費1000元之信用或技能，致無力支付本件應納
    之抗告費。聲請人復未釋明具備勞動事件法第14條第1項規
    定符合社會救助法規定之低收入戶、中低收入戶，或符合特
    殊境遇家庭扶助條例第4條第1項之特殊境遇家庭資格，得就
    本件聲請訴訟救助者，視為無資力支出訴訟費用。至另案裁
    定雖准許聲請人訴訟救助之聲請，惟無拘束本院之效力，況
    該裁定乃聲請人對巨龍保全股份有限公司提起確認僱傭關係
    存在等事件之訴訟費用，與本件抗告裁判費1000元，顯然不
    同。揆諸首揭說明，其所為訴訟救助之聲請，即無從准許，
    應予駁回。
三、據上論結，本件聲請為無理由，爰裁定如主文所示。
中　　華　　民　　國　　109 　年　　3 　　月　　23　　日
                  勞動法庭
                      審判長法  官  周舒雁
                            法  官  陳杰正
                            法  官  沈佳宜 
正本係照原本作成。
如不服本裁定，應於收受送達後10日內向本院提出抗告狀，並應
繳納抗告費新臺幣１千元。
中　　華　　民　　國　　109 　年　　3 　　月　　23　　日

  　　　　　　　　　　　　　書記官  蕭麗珍